【裁判字號】    89,上訴,4040
【裁判日期】    890803
【裁判案由】    偽造貨幣
【裁判全文】
臺灣高等法院刑事判決                          八十九年度上訴字第四四號
    上訴人即
    被      告  乙○○
    指定辯護人  本院甲○辯護人
右上訴人即被告因偽造貨幣案件，不服臺灣桃園地方法院八十九年度訴字第六四一號
，中華民國八十九年八月三日第一審判決（起訴案號：臺灣桃園地方法院檢察署八十
九年度偵字第六六六０號）提起上訴，本院判決如左：
    主  文
上訴駁回。
    事  實
一、乙○○曾於民國八十四年間違反麻醉藥品管理條例案件，經台灣新竹地方法院判
    處有期徒刑六月，如易科罰金以三百元折算一日，於八十五年四月八日縮刑期滿
    執行完畢。又於八十五年間因違反麻醉藥品管理條例案件，經臺灣板橋地方法院
    判處有期徒刑八月，於八十七年一月二十六日縮短刑期後執行完畢，猶不知悔改
    ，復於八十八年八月四日，在臺北縣土城市境內某處，明知年約四十餘歲綽號「
曾仔」之不詳真實姓名成年男子所交付之四十八張新臺幣（下同）千元紙鈔，係
    偽造之紙幣，竟意圖供行使之用，予以收受而收集之。嗣於同年八月十三日下午
    六時許，攜帶上開收集之偽造千元紙幣駕駛自用小客車行經桃園縣龜山鄉○○路
    與萬壽路二段路口時為警查獲，並自該車內起出上開千元偽鈔四十八張。
二、案經桃園縣警察局龜山分局報請臺灣桃園地方法院檢察署偵查後呈請臺灣高等法
    院檢察署令轉臺灣新竹地方法院檢察署偵查後因乙○○另涉他案經本院借提寄押
    於桃園縣龜山鄉境內之臺灣臺北戒治所，故再呈請臺灣高等法院檢察署令轉臺灣
    桃園地方法院檢察署檢察官偵查起訴。
        理  由
一、訊據被告乙○○固坦承有於前揭時地被查獲上開偽造之四十八張千元紙鈔等情不
    諱，惟矢口否認有要行使之意圖，辯稱：是「曾仔」向伊借車，第二天還車時伊
    即發現車上有一包鈔票，一看即知是假鈔，是要見到他時還他，並無意圖要使用
    云云。經查右揭事實，業據被告於警訊及檢察官偵查中坦承：「據我所知『曾仔
    』他們是一製造偽鈔集團，『曾仔』是其中一個連絡人，從中介紹安排買賣偽鈔
    ，他給我的偽鈔是他們工廠所印製的，我知道該四十八張千元鈔係偽鈔（見一三
    一九三號偵查卷第五頁正面）；偽鈔是『曾仔』給我的，他叫我拿去試試看，（
    何時給你？）大概八月四日左右（見同上偵查卷第十三頁背面、第十四頁正面）
    ；該四十八張偽鈔是『曾仔』於土城交給我的（見偵緝字第二三五號偵查卷第四
    頁正面）」等語不諱，且扣案之上開四十八張千元紙鈔確定係偽鈔，除據被告供
    明在卷外，亦經勘驗屬實（見原審卷第四六頁）。又被告明知上開偽鈔是「曾仔
    」所屬之偽鈔集團所印製，「曾仔」叫被告拿去試試看時，被告非但未加以拒絕
    ，且即予以收受，其有供日後行使之用而予收集之意已甚為彰顯，況果若無將上
    開偽鈔矇混冒充為真鈔伺機交易流通使用之意圖，亦應將之廢棄，惟其又不此之
    圖，竟於收受偽鈔後至為警查獲時前後長達約十日之期間，未將之廢棄，反隨身
    置放於車上終為警查獲，足認其有供行使之用而收集之意圖灼然明甚，所辯上情
    ，顯係臨訟諉罪飾卸之詞，自不可採。綜上，本件事證明確，被告犯行洵堪認定
    。
二、核被告所為，係犯刑法第一百九十六條第一項之意圖供行使之用而收集偽造之通
    用紙幣罪。查被告有如事實欄所述之科刑及執行紀錄，有臺灣高等法院檢察署刑
    案紀錄簡覆表一份在卷可按，其受有期徒刑執行完畢後，於五年之內，再犯有期
    徒刑以上之本罪，為累犯，應依刑法第四十七條之規定加重其刑。原審適用刑法
    第一百九十六條第一項、第四十七條、第二百條，罰金罰鍰提高標準條例第一條
    前段規定，暨審酌被告之素行、犯罪之動機、手段、所生之危害及犯罪後之態度
    等一切情狀，量處有期徒刑三年二月，並認扣案之前開偽造之千元紙幣四十八張
    ，應依刑法第二百條之規定宣告沒收，其認事用法均無違誤，量刑亦稱妥適。被
    告上訴空言否認犯罪，指摘原判決不當，為無理由，應予駁回。
據上論斷，應依刑事訴訟法第三百六十八條，判決如主文。
本案經檢察官陳維練到庭執行職務。
中      華      民      國    九十      年      二      月     十四     日
                              臺灣高等法院刑事第十三庭
                                  審判長法  官   常  尚  信
                                        法  官   李  春  地
                                        法  官   盧  彥  如
右正本證明與原本無異。
如不服本判決應於收受送達後十日內向本院提出上訴書狀，其未敘述上訴之理由者並
得於提起上訴後十日內向本院補提理由書（均須按他造當事人之人數附繕本）。
                                        書記官   何  閣  梅
中    華    民    國     九十     年      二        月         十四     日
附錄：本案論罪科刑法條全文
刑法第一百九十六條
行使偽造、變造之通用貨幣、紙幣、銀行券或意圖供行使之用而收集或交付於人者，
處三年以上十年以下有期徒刑，得併科五千元以下罰金。


司法院資訊處製作；財團法人民間司法改革基金會備份。
